【裁判字號】    89,上訴,1381
【裁判日期】    890907
【裁判案由】    違反毒品危害防制條例
【裁判全文】
臺灣高等法院高雄分院刑事判決                  八十九年度上訴字第一三八一號
    上  訴  人  乙○○
    即  被  告
    指定辯護人  本院甲設辯護人  李佩娟
右上訴人因違反毒品危害防制條例案件，不服臺灣高雄地方法院八十九年度訴緝字第
九七號中華民國八十九年九月七日第一審判決（起訴案號：臺灣高雄地方法院檢察署
八十八年度偵字第六八八四號），提起上訴，本院判決如左：
      主  文
原判決撤銷。
乙○○連續販賣第二級毒品，處有期徒刑柒年貳月，褫奪甲權伍年。
販賣安非他命所得新台幣壹萬壹仟元沒收，如全部或一部不能沒收時，以其財產抵償
之。
     事  實
一、乙○○基於意圖營利之概括犯意，連續於八十八年一月間某日起至二月三日凌晨
    一時許，在高雄市三民區○○○路四九九號王永南（已判決確定）住處樓下及高
    雄市○○街九號王永南工作地點前，連續三次分別以（新台幣，下同）一千元、
    五千元、五千元不等之價格販賣第二級毒品安非他命予王永南施用。嗣經警申請
    監聽乙○○向黃自強借用之0000000000號行動電話而於八十八年三月
    五日查獲。
二、案經高雄市政府警察局移送台灣高雄地方法院檢察署檢察官偵查起訴。
     理  由
一、訊據上訴人即被告乙○○矢口否認有販賣第二級毒品安非他命之犯行，辯稱：其
    是和王永南一起出錢去買安非他命，並非販賣予王永南，而000000000
    0號行動電話於八十八年二月三日零時二十七分之監聽譯文內容只是王永南在詢
    問買毒品的價錢如何，並不是要賣他毒品的經過情形云云。經查：（一）被告確
    於右揭時地販賣安非他命予王永南之事實，業據王永南於警、偵訊及原審審理中
    多次指證在卷，且依檢察官核發予警方之0000000000號行動電話之監
    聽譯文，於八十八年二月三日零時二十七分對話內容所載，被告對王永南表示：
    「（現在十二點二十五分）我差不多十二點二十至三十分到你家‧‧‧我那天跟
    你講這一批沒有很好，你不是有試過」等語，王永南回答稱「有（試過）啦」、
    「等一下你到我家就停在我家騎樓下，停好熄火，我就知道你到了，我在樓下等
    你」等語；及被告對王永南表示「我那天跟你開價四五對嘛，我跟你講啦，南仔
    ，今天你的人我不好意思給你賺太多啦，五千啦，我用給你爽，保證你爽啦（台
    語）」等語，而王永南回答稱「好啦」等語；綜上對話內容已明確可知被告確實
    有販賣安非他命予王永南之事實。且本件對話時間為八十八年二月三日凌晨零時
    二十七分許，亦與王永南於警、偵訊中供稱於八十八年二月三日凌晨約一時有向
    被告購買安非他命等情相符，顯見王永南之前述所證，堪以採信；（二）又王永
    南於原審審理中雖曾稱：向被告購買五次安非他命，而不只三次云云，惟因與其
    於警訊、偵訊中及原審初訊之最接近犯罪時點、記憶最清楚時之供述不符，此部
    分應不足採信，應以其於警局初訊時所供稱只有購買三次為可採；（三）又非法
    販賣安非他命乃屬重刑之罪，被告供承自八十七年十一月起即染上吸食安非他命
    惡習，應知之甚詳，其甘冒被處重刑之危險而販賣毒品，且深夜送貨，若非有利
    可圖，豈願為之，本件被告顯有營利之販賣意圖甚明。（四）綜上所述，被告前
    述所辯顯係卸責之詞，不足採信，其犯行洵堪認定。
二、核被告乙○○所為，係犯毒品危害防制條例第四條第二項之販賣第二級毒品罪。
    被告多次犯行，時間緊接，犯罪構成要件相同，顯係基於概括犯意為之，為連續
    犯，應論以一罪並就法定刑有期徒刑罰金部分加重其刑，無期徒刑部分依法不得
    加重。又被告持有毒品安非他命後供販賣，持有之低度行為已為販賣之高度行為
    所吸收，不另論持有罪；又甲訴人雖認被告乙○○係與黃自強共同販賣安非他命
    予王永南，惟訊據被告乙○○堅決否認有與黃自強共同販賣安非他命予王永南，
    同案被告黃自強亦否認有此部份犯行，且王永南於偵查及原審均證稱：向乙○○
    購買三次安非他命，不是向黃自強買等語（見八十八年三月五日偵查筆錄、原審
    八十八年八月十六日訊問筆錄），是甲訴人認被告乙○○與黃自強就上開犯行，
    係共同正犯，尚屬無據，併予敘明。
三、原審予以論罪科刑，固非無見，惟查：（一）同案被告黃自強雖曾供稱向被告購
    買安非他命，然為被告所堅決否認，而同案被告黃自強於警訊中係供稱約向被告
    購買十次安非他命（見八十八年三月五日警訊筆錄），於原審審理時卻供稱二次
    （見原審八十八年九月十六日訊問筆錄），前後所供不一，顯有瑕疵，且甲訴人
    亦未就此部份起訴，原判決依同案被告黃自強上述有瑕疵之供述，遽認被告有販
    賣安非他命予黃自強，尚有未合。（二）被告販賣毒品所得之財物，依毒品危害
    防制條第十九條第一項規定應沒收之，如全部或一部不能沒收時，以其財產抵償
    之，採義務沒收制，原判決疏未依該條項沒收，亦有未當。被告上訴意旨否認犯
    罪，雖無理由，惟原判決既有上開可議，仍應由本院予以撤銷改判；審酌被告乙
    ○○所為，殘害國民身心健康，亦足使社會因施用毒品人口增加，而相對提高社
    會負擔成本，減損勞動生產力，影響社會層面至深且鉅，及其販賣對像僅一人，
    數量亦不多等一切情狀，仍如原審量處有期徒刑七年二月，又依其犯罪之性質，
    本院認有褫奪甲權之必要，併予宣告褫奪甲權五年。被告販賣毒品所得之一萬一
    千元（一次一千元，二次五千元），雖未扣案，仍應依毒品危害防制條例第十九
    條第一項規定沒收之，如全部或一部不能沒收時，以其財產抵償之。至扣案物品
    係在同案被告黃自強及王永南二人住處扣得，係其二人施用毒品所用之物，業據
    其二人供明在卷，因與被告乙○○本件之販賣之犯行無涉，不另宣告沒收，併予
    敘明。
據上論結，應依刑事訴訟法第三百六十九條第一項前段、第三百六十四條、第二百九
十九條第一項前段，毒品危害防制條例第四條第二項、第十九條第一項，刑法第十一
條前段、第五十六條、第三十七條第二項，判決如主文。
本案經檢察官林炳雄到庭執行職務。
中    華    民    國     八十九     年      十一      月     十六   日
                              臺灣高等法院高雄分院刑事第七庭
                                  審判長法官  王光照
                                        法官  黃仁松
                                        法官  黃憲文
右正本證明與原本無異。
如不服本判決，應於判決送達後十日內向本院提出上訴狀，其未述理由者並應於提
出上訴狀後十日內向本院補提理由書（應附繕本)。
                                      書記官  黃玉珠
中    華    民    國     八十九     年      十一      月     十七   日
附錄：本判決論罪科刑法條：
毒品危害防制條列第四條第二項：
製造、運輸、販賣第二級毒品者，處無期徒刑或七年以上有期徒刑，得併科新臺幣七
百萬元以下罰金。
                                                                  Ｊ


司法院資訊處製作；財團法人民間司法改革基金會備份。
